【裁判字號】    89,訴,820
【裁判日期】    890801
【裁判案由】    違反懲治走私條例等
【裁判全文】
臺灣桃園地方法院刑事判決                          八十九年度訴字第八二號
    公  訴  人    臺灣桃園地方法院檢察署檢察官
    被      告    乙○○
右列被告等因違反懲治走私條例等案件，經檢察官提起公訴（八十八年度偵字第一五
七五０號、八十九年度偵字第六０三一號），本院判決如左：
        主  文
丙○○、卯○○、己○○、癸○○、子○○、巳○○、寅○、庚○○、申○○、辰○○、丑○○、甲○○、壬○○、丁○○、午○○、戊○○共同私運管制物品進口逾公
告數額，各處有期徒刑肆月。均緩刑參年。
乙○○、未○○共同運送私運管制進口物品逾公告數額之走私物品，未遂，各處有期
徒刑參月。均緩刑參年。
辛○○部分公訴不受理。
        事  實
一、丙○○係大陸地區人民且係大陸籍漁船「閔晉漁五六三八號」船長，明知自大陸
    地區私運物品進口進入台灣地區，依行政院公告，除甲項及乙項之管制物品不限
    數額外，一次私運物品總額，由海關照緝獲時之完稅價格計算，超過新台幣（下
    同）十萬元或重量達一千公斤者，以管制進口物品論。卯○○、己○○、癸○○
    、子○○、巳○○、寅○、庚○○、申○○、辰○○、丑○○、甲○○、壬○○
    、丁○○、午○○、戊○○等十五人則亦係大陸地區人民，為前開漁船之船員，
    渠等十六人基於共同私運管制物品進口之犯意聯絡，於民國（下同）八十八年九
    月三十日十九時許，自大陸地區福建省晉江縣深滬港出發，沿大陸沿海捕得如附
    表所示之完稅價格為二十三萬三千一百一十二元之黃雞魚等漁類後，於同年十月
    七日上午，未經許可，私運該管制進口物品逾公告數額進入我國桃園縣永安外海
    十一．三海浬（即東經一百二十度五十五分、北緯二十二度十一分）領海內，向
    途經該海域附近之我國漁船兜售該走私漁貨。並扣得上開走私物品。
二、辛○○（詳見後述）係我國新竹籍漁船「福財旺號」船長，乙○○、未○○、
    VALDEZ BENZOZ GARCILLAN  （另行審結）係該漁船之船員，共同基於運送私運
    管制物品進口逾公告數額之犯意聯絡及行為分擔，於八十八年十月七日上午六時
    三十五分許自新竹南寮漁港報關出港後，於同日十時許逕至桃園縣永安外海十一
    ．三海浬（即東經一百二十度五十五分、北緯二十二度十一分），以五萬元之代
    價向前開「閔晉漁五六三八號」購買前開走私漁貨約一千公斤欲運送回台販售。
    雙方談妥後，即由未○○上「閔晉漁五六三八號」選取漁貨，並由卯○○、己○○將十餘箱之漁貨搬上「福財旺號」，尚有五、六箱漁貨未及搬運時，為我國巡
    邏艇行經該處查獲，並扣得如附表所示之漁貨，辛○○、乙○○、未○○、VA
    LDEZ BENZOZ GARCILLAN等人因而運送走私物未果。
三、案經海岸巡防署海洋巡防總局第二海巡隊（原內政部警政署水上警察局第二警察
    隊)報請台灣桃園地方法院檢察署檢察官偵查起訴。
        理  由
壹、有罪部分：
一、訊據被告丙○○、卯○○、己○○、癸○○、子○○、巳○○、寅○、庚○○、
    申○○、辰○○、丑○○、甲○○、壬○○、丁○○、午○○、戊○○等十六人
    對販賣漁獲之事情坦承不諱，惟辯稱：並不知進入台灣領海內，並非故意進入台
    灣領海，且台灣漁船並非購買全部漁獲云云。經查：（一）漁船於海上航行均靠
    羅盤指引，被告等所駕駛之船隻羅盤並無毀損，豈可能不知所處之位置係在何處
    ，經由內政部警政署水上警察局第二警察隊臨檢紀錄表所附地圖，可知被告所處
    位置係在我國領海內，且業經被告丙○○及共同被告辛○○簽名確認。故被告所
    辯不知進入台灣領海，顯不足採信。（二）本件查獲之漁貨之產地係中國大陸，
    業經財財政部關稅總局鑑定明確，此有該局八十八年十月二十七日台總局認字第
    八八一０七一六四號函文在卷可憑。（三）此外，該批漁貨經送財政部台北關稅
    局鑑價結果，其查獲時之完稅價格係二十三萬三千一百一十二元，此有台北關稅
    局八八丁字第三四三三號處分書在卷可稽。綜上所述，被告等所辯不足採信，本
    案事証明確，被告等犯行堪以認定。
二、訊據被告乙○○、未○○對於右揭事實坦承不諱，核與同案被告丙○○、卯○○
    、己○○、癸○○、子○○、巳○○、寅○、庚○○、申○○、辰○○、丑○○
    、甲○○、壬○○、丁○○、午○○、戊○○等十六人證述情節相符，且本案查
    獲之漁貨之產地係中國大陸，業經財財政部關稅總局鑑定明確，此有該局八十八
    年十月二十七日台總局認字第八八一０七一六四號函文在卷可憑。本案事証明確
    ，被告二人犯行堪以認定。
三、核被告丙○○、卯○○、己○○、癸○○、子○○、巳○○、寅○、庚○○、申
    ○○、辰○○、丑○○、甲○○、壬○○、丁○○、午○○、戊○○等十六人所
    為，係犯國家安全法第六條第一項未經許可入境罪、懲治走私條例第二條第一項
    之私運管制物品進口逾公告數額罪；乙○○、未○○係犯懲治走私條例第三條第
    三項、第一項之罪。被告丙○○、卯○○、己○○、癸○○、子○○、巳○○、
    寅○、庚○○、申○○、辰○○、丑○○、甲○○、壬○○、丁○○、午○○、
    戊○○等十六人就上開犯行有犯意之聯絡及行為之分擔，均為共同正犯。被告乙○○、未○○與辛○○、VALDEZ BENZOZ GARCILLAN間就上開犯行，有犯意聯絡
    及行為分擔，均為共同正犯。被告丙○○、卯○○、己○○、癸○○、子○○、
    巳○○、寅○、庚○○、申○○、辰○○、丑○○、甲○○、壬○○、丁○○、
    午○○、戊○○等十六人所犯上開二罪間，係一行為觸犯數罪名，屬想像競合，
    應從一重之私運管制物品進口罪處斷。被告乙○○、未○○等人已著手於犯罪行
    為之實行而不遂，為未遂犯，爰依刑法第廿六條規定減輕其刑。爰審酌被告等犯
    罪之動機、方法、所生危害、犯後坦承不諱態度尚稱良好等一切情狀，分別量處
    如主文所示之刑，以資懲儆。又被告等前均未曾受有期徒刑以上刑之宣告，此有
    台灣桃園地方法院檢察署刑案資料查註紀錄表及台灣高等法院被告全國前案紀錄
    表附卷可稽，渠等因一時失慮，偶罹刑典，事後已坦承犯行，深具悔意，經此刑
    之宣告後，應知警惕而無再犯之虞，本院因認暫不執行其刑為當，予以宣告緩刑
    三年，用啟自新。扣案之漁獲，業經水上警察局諭知沒收，故毋庸沒收之諭知，
    並此敘明。
貳、不受理部分：
一、公訴意旨略以：辛○○係我國新竹籍漁船「福財旺號」船長，乙○○、未○○（
    均詳見前述）、VALDEZ BENZOZ GARCILLAN（另行審結）係該漁船之船員，基於
    共同之犯意聯絡，於八十八年十月七日上午六時三十五分許自新竹南寮漁港報關
    出港後，於同日十時許逕至桃園縣永安外海十一．三海浬（即東經一百二十度五
    十五分、北緯二十二度十一分），以五萬元之代價向前開「閔晉漁五六三八號」
    購買前開走私漁貨約一千公斤欲運送回台販售。雙方談妥後，即由未○○上「閔
    晉漁五六三八號」選取漁貨，並由卯○○、己○○將十餘箱之漁貨搬上「福財旺
    號」，尚有五、六箱漁貨未及搬運時，為我國巡邏艇行經該處查獲，並扣得如附
    表所示之漁貨，辛○○、乙○○、未○○、VA LDEZ BENZOZ GARCILLAN等人因而
    運送走私物未果，因認被告涉有懲治走私條例第三條第三項、第一項運送走私物
    品未遂罪嫌。
二、按被告死亡者，應諭知不受理之判決，刑事訴訟法第三百零三條第五款定有明文
    。
三、查本件被告辛○○業於民國八十九年六月十六日死亡，此有死亡證明書在卷可稽
    。依照上開說明，爰不經言詞辯論，逕為不受理之判決。
據上論斷，應依刑事訴訟法第二百九十九條第一項前段、第三百零三條第五款、第三
百零七條，懲治走私條例第十二條、第二條第一項、第三條第三項、第一項、第十一
條，刑法第二十八條、第二十六條前段、第七十四條第一款，判決如主文。
本案經檢察官魏雯祈到庭執行職務。
中      華      民      國      八十九      年      八      月    一    日
                                臺灣桃園地方法院刑事第二庭
                                    法  官  張  益  銘
右正本證明與原本無異。
如不服本判決，應於判決送達後十日內向本院提出上訴狀( 應附繕本 )，上訴於
臺灣高等法院。
                                    書記官   黃文琪
中        華        民        國   八十九   年   八   月    八    日
附論罪科刑依據之法條：
懲治走私條例第二條第一項、第三條第三項、第一項
懲治走私條例第二條
私運管制物品進口、出口逾公告數額者，處七年以下有期徒刑，得併科七千元以下罰
金。
以犯前項之罪為常業者，處三年以上十年以下有期徒刑，得併科一萬元以下罰金。
第一項之未遂犯罰之。
第一項所稱管制物品及其數額，由行政院公告之。
懲治走私條例第三條
運送、銷售或藏匿前條第一項之走私物品者，處五年以下有期徒刑、拘役或科或併科
新臺幣九萬元以下罰金。」
以犯前項之罪為常業者，處一年以上七年以下有期徒刑，得併科新臺幣二十萬元以下
罰金。
第一項之未遂犯罰之。
三、公然聚眾威脅稽徵關員或其他依法令負責檢查人員時在場助勢者。


司法院資訊處製作；財團法人民間司法改革基金會備份。
